---
title: "Predição de duração de viegens de Taxi em Nova York"
author: "Bruno Matrone, Rodrigo Rodrigues"
date: "27 de setembro de 2017"
output: word_document
---

# Introdução 

# Instalação de bibliotecas

Para execução desse projeto são necessárias algumas bibliotecas, para facilitar a importação e instalação (quando necessário) utilizamos a seguinte função:

```{r installfunction, cache=TRUE}
installLibs <- function(x){
  for( i in x ){
    if( ! require( i , character.only = TRUE ) ){
      install.packages( i , dependencies = TRUE )
      require( i , character.only = TRUE )
    }
  }
}
```

Para execução utilizamos as seguintes bibliotecas:

```{r installlibs, cache=TRUE, results=FALSE}
  installLibs(c('readr','dplyr','Amelia','pscl'))
```

# Preparação dos dados

## Importação dos arquivos

Primeiramente descompactamos os arquivos baixados do Kaggle para a pasta datasets:

```{r unzip, cache=TRUE}
unzip(zipfile = 'datasets/test.zip',exdir = 'datasets')
unzip(zipfile = 'datasets/train.zip',exdir = 'datasets')
```

## Transformações

### Horários

### Distância

# Desenvolvimento de modelos

# Previsões

# Conclusão